【裁判字號】    98,交訴,159
【裁判日期】    980930
【裁判案由】    公共危險等
【裁判全文】
臺灣板橋地方法院刑事判決             98年度交訴字第159號
公  訴  人  臺灣板橋地方法院檢察署檢察官
被      告  丙○○
上列被告因公共危險等案件，經檢察官提起公訴（98年度調偵字
第1340號），本院依簡式審判程序判決如下：
    主  文
丙○○因過失傷害人，處有期徒刑月，如易科罰金，以新臺幣
壹仟元折算壹日。又駕駛動力交通工具肇事，致人受傷而逃逸，
處有期徒刑陸月，如易科罰金，以新臺幣壹仟元折算壹日。應執
行有期徒刑捌月，如易科罰金，以新臺幣壹仟元折算壹日。
    事  實
一、丙○○未考領重型機車駕駛執照，即於民國98年4 月29日凌
    晨零時40分許，駕駛車牌號碼為K2D-562 號之重型機車，後
    載其兄黃彥霖，沿臺北縣土城市○○路○段281 巷往明德路
    一段方向行駛，於行經該巷與明德路一段之交岔路口時，本
    應注意汽車（含機車）行經無號誌之交岔路口，支線道車輛
    應暫停讓幹線道車先行，且應注意車前狀況，並隨時採取必
    要之安全措施，而當時雖為夜間，然天氣晴朗、有照明光線
    ，視距良好，路面乾燥、無缺陷亦無障礙物，復無不能注意
    之情事，適有甲○○駕駛車牌號碼為NR9-592 號之重型機車
    沿明德路一段往仁愛路方向行駛而來，丙○○竟疏於注意，
    未確認幹線道兩側有無來車之車前狀況即冒然左轉，因此與
    甲○○所駕機車發生擦撞，致甲○○人車倒地，受有右肱頭
    閉鎖性骨折、右膝、右手腕、左手、右臉擦傷、右眉骨處、
    右踝、右眼、右手挫傷等傷害。詎丙○○於駕車肇事後，於
    警方及救護車到達前，並未留下任何聯絡方式，亦未陪同等
    待救護車到場以提供即時救護，即先行駕車逃逸，嗣因甲○
    ○之女顏君雯（於本案車禍事故發生時，駕駛機車跟隨在甲
    ○○之後）記下車號後報警處理，始循線查知上情。
二、案經甲○○訴由臺北縣政府警察局土城分局報請臺灣板橋地
    方法院檢察署檢察官偵查起訴。
    理  由
一、本件被告丙○○所犯係死刑、無期徒刑、最輕本刑為三年以
    上有期徒刑以外之罪，其於準備程序中就被訴事實為有罪之
    陳述，經法官告知簡式審判程序之旨，並聽取公訴人及被告
    之意見後，本院業已於98年9 月23日依刑事訴訟法第273 條
    之1 第1 項之規定，合議裁定由受命法官獨任進行簡式審判
    程序。是證人即告訴人甲○○、證人顏君雯、黃彥霖於警詢
    及偵查中所為之指述，到場處理交通事故警員陳炳龍所製作
    之道路交通事故現場圖、現場草圖各一份、道路交通事故調
    查報告表二份、亞東紀念醫院醫師蔡振流所開立之診斷證明
    書一份，雖均係被告以外之人於審判外之言詞或書面陳述，
    然依刑事訴訟法第159 條第2 項前段之規定，於簡式審判程
    序中均得作為證據，合先敘明。
二、前揭事實業據被告丙○○於警詢、偵查及本院審理中均供承
    不諱，核與證人即告訴人甲○○、證人顏君雯、黃彥霖於警
    詢及偵查中所為之證述相符，並有道路交通事故調查報告表
    二份、道路交通事故現場圖、現場草圖、亞東紀念醫院診斷
    證明書各一份、現場及車損採證照片十六幀附卷可稽，足認
    被告上開自白與事實相符，是此部分之事實堪以認定。
三、按汽車（含機車）行駛至無號誌或號誌故障而無交通指揮人
    員指揮之交岔路口，支線道車應暫停讓幹線道車先行；汽車
    行駛時，駕駛人應注意車前狀況，並隨時採取必要之安全措
    施，道路交通安全規則第102 條第1 項第2 款前段、第94條
    第3 項分別定有明文，被告駕駛機車，自應注意上開交通安
    全規定。而當時雖為夜間，然天氣晴朗、有照明光線，視距
    良好，路面乾燥、無缺陷亦無障礙物等情，復有上開道路交
    通事故調查表及現場照片在卷可按，並無不能注意之情事，
    詎被告竟疏未注意，駕駛機車至上開無號誌之交岔路口時，
    未暫停確認幹線道兩側有無來車之車前狀況，即冒然左轉，
    其具有過失甚明，並因而肇生本起車禍，使告訴人受有上開
    傷害，其過失與告訴人所受傷害間，具有因果關係，是其過
    失傷害部分之犯行，事證明確，堪以認定。又被告駕車肇事
    後，未陪同被害人等待救護車到場以提供即時救護，亦未報
    警處理旋即駕車逃逸，其肇事逃逸部分之犯行，亦堪認定。
四、論罪科刑部分：
(一)核被告所為，係犯刑法第284 條第1 項前段之過失傷害罪及
    同法第185 條之4 之肇事逃逸罪。又被告未考領重型機車駕
    駛執照，業據其供承在卷，且因而肇事致人受傷，依法應負
    刑事責任，所犯過失傷害罪部分應依道路交通管理處罰條例
    第86條第1 項規定，加重其刑二分之一。此外，駕駛人肇事
    逃逸，係在其過失行為發生後為規避責任而另行起意之行為
    ，故上開兩罪犯意各別，行為互殊，構成要件不同，應分論
    併罰之。
(二)本院爰審酌被告並無前科，有臺灣高等法院被告前案紀錄表
    一份在卷可按，素行尚可，其未注意車前狀況、駕車至無號
    誌之交岔路口時，未暫停確認幹線道兩側有無來車即冒然前
    進，過失程度非淺，兼衡告訴人因本件車禍所受之傷勢，暨
    被告犯罪後坦承犯行，然迄未與告訴人達成和解、賠償損失
    等一切情狀，分別量處如主文所示之刑，並定其應執行之刑
    ，暨均諭知易科罰金之折算標準，以資懲儆。
據上論斷，應依刑事訴訟法第273 條之1 第1 項、第299 條第1
項前段，刑法第185 條之4 、第284 條第1 項前段、第41條第1
項前段、第51條第5 款，刑法施行法第1 條之1 第1 項、第2 項
前段，道路交通管理處罰條例第86條第1 項，判決如主文。
本案經檢察官乙○○到庭執行職務。
中    華    民    國    98    年    9     月    30    日
                  交通法庭  法  官 張紹省
以上正本證明與原本無異。
如不服本判決應於送達後十日內向本院提出上訴狀。
                            書記官 周雅玲
中    華    民    國    98    年    9     月    30    日
附錄本案論罪科刑法條全文：
中華民國刑法第185條之4
駕駛動力交通工具肇事，致人死傷而逃逸者，處六月以上五年以
下有期徒刑。
中華民國刑法第284條第1項
因過失傷害人者，處六月以下有期徒刑、拘役或五百元以下罰金
，致重傷者，處一年以下有期徒刑、拘役或五百元以下罰金。


司法院資訊處製作；財團法人民間司法改革基金會備份。
